臺灣士林地方法院民事判決　　　　　　　99年度勞訴字第56號
原　　　告　施祈宏
　　　　　　游志遠
　　　　　　方建嵐
　　　　　　陳承瑾
兼上三人共同
訴訟代理人　張惠雅
原　　　告　程文正
　　　　　　胡仲豪
兼　上二人及陳承瑾、方建嵐訴訟.
　　　　　　莊瑞哲
被　　　告　飛偉網路科技股份有限公司
法定代理人　賴冠龍
被　　　告　帝瑞資訊股份有限公司
法定代理人　賴冠龍
上列當事人間給付薪資事件，本院於100 年2 月25日言詞辯論終
結，判決如下：
    主  文
被告帝瑞資訊股份有限公司應給付原告張惠雅新臺幣貳拾貳萬玖
仟伍佰玖拾柒元及自民國九十七年十月五日起至清償日止按年息
百分之五計算之利息。
被告飛偉網路科技股份有限公司應給付原告張惠雅新臺幣陸萬肆
仟壹佰柒拾元及自民國九十七年十一月五日起至清償日止按年
息百分之五計算之利息。
被告帝瑞資訊股份有限公司應給付原告莊瑞哲新臺幣壹拾陸萬肆
仟伍佰拾玖元及自民國九十七年十月五日起至清償日止按年息
百分之五計算之利息。
被告飛偉網路科技股份有限公司應給付原告莊瑞哲新臺幣萬零
玖佰伍拾元及自民國九十七年十月五日起至清償日止按年息百
分之五計算之利息。
被告帝瑞資訊股份有限公司應給付原告游志遠新臺幣壹拾伍萬
仟伍佰玖拾肆元及自民國九十七年十月五日起至清償日止按年息
百分之五計算之利息。
被告飛偉網路科技股份有限公司應給付原告游志遠新臺幣貳萬捌
仟捌佰玖拾肆元及自民國九十七年十月五日起至清償日止按年息
百分之五計算之利息。
被告帝瑞資訊股份有限公司應給付原告程文正新臺幣壹拾伍萬
仟伍佰玖拾肆元及自民國九十七年十月五日起至清償日止按年息
百分之五計算之利息。
被告飛偉網路科技股份有限公司應給付原告程文正新臺幣貳萬捌
仟捌佰玖拾肆元及自民國九十七年十月五日起至清償日止按年息
百分之五計算之利息。
被告帝瑞資訊股份有限公司應給付原告施祈宏新臺幣柒萬柒仟
佰陸拾玖元及自民國九十七年十月五日起至清償日止按年息百分
之五計算之利息。
被告飛偉網路科技股份有限公司應給付原告施祈宏新臺幣貳萬肆
仟陸佰壹拾壹元及自民國九十七年十月五日起至清償日止按年息
百分之五計算之利息。
被告飛偉網路科技股份有限公司應給付原告胡仲豪新臺幣玖萬柒
仟佰伍拾元及自民國九十七年十月五日起至清償日止按年息百
分之五計算之利息。
被告帝瑞資訊股份有限公司應給付原告方建嵐新臺幣伍萬捌仟柒
佰陸拾捌元自民國九十七年十月五日起至清償日止按年息百分之
五計算之利息。
被告飛偉網路科技股份有限公司應給付原告陳承瑾新臺幣陸萬伍
仟伍佰零陸元及自民國九十七年十月五日起至清償日止按年息百
分之五計算之利息。
原告其餘之訴均駁回。
訴訟費用由被告飛偉網路科技股份有限公司負擔三分之一，餘由
被告帝瑞資訊股份有限公司負擔。
本判決原告勝訴部份均得假執行。
原告其餘假執行之聲請均駁回。
    事  實  及  理  由
一、本件被告等未於言詞辯論期日到場，核無民事訴訟法第386
    條各款所列情形，爰依原告之聲請，由其一造辯論而為判決
    。
二、按訴狀送達後，原告不得將原訴變更或追加他訴，但訴之聲
    明擴張或減縮，不在此限，民事訴訟法第255 條第1 項第3
    款定有明文。原告等於民國100 年2 月25日為訴之聲明減縮
    ，依法自無不可。
三、原告起訴主張：
(一)、被告飛偉網路科技股份有限公司（下稱飛偉公司）及帝瑞資
    訊股份有限公司（下稱帝瑞公司）之負責人同為賴冠龍，賴
    冠龍因資金周轉不靈，致被告飛偉公司於97年10月27日歇業
    ，被告帝瑞公司於97年9 月13日歇業，分別積欠原告等人薪
    資，原告依法得請求積欠之薪資總額、資遣費、預告工資等
    ，惟因賴冠龍行蹤不明，先請求積欠之工資。
  1.原告張惠雅自94年1 月13日起受僱於被告飛偉公司，於96年
    6 月1 日起，轉為被告帝瑞公司員工，再於97年9 月12日轉
    為被告飛偉公司員工，原告張惠雅於97年3 月薪資為每月新
    臺幣（下同）4 萬7,232 元，被告帝瑞公司自97年4 月起至
    同年9 月11日積欠原告張惠雅薪資25萬4,528 元。原告張惠
    雅於97年9 月12日轉任被告飛偉公司員工後，被告飛偉公司
    積欠原告張惠雅薪資至同年10月底歇業為止共7 萬8,400 元
    。
  2.原告莊瑞哲自92年1 月27日起受僱被告飛偉公司，於96年10
    月15日起轉任被告帝瑞公司員工，97年5 月間原告莊瑞哲每
    月薪資為5 萬1,883 元，被告帝瑞公司自97年6 月起至同年
    9 月11日止，積欠原告莊瑞哲薪資17萬6,199 元。原告莊瑞
    哲自97年9 月12日擔任被告飛偉公司員工，被告飛偉公司自
    97 年9月12日起至同年9 月底積欠原告莊瑞哲離職為止之薪
    資3 萬3,566 元。
  3.原告游志遠自94年3 月1 日起受僱於被告飛偉公司，於96年
    10月15日起轉任被告帝瑞公司，97年5 月起原告游志遠每月
    薪資為4 萬6,092 元，被告帝瑞公司自97年6 月份起至同年
    9 月11日止共積欠薪資15萬6,417 元。原告游志遠自97 年9
    月12日起任職被告飛偉公司，至同年9 月底原告遊志遠離職
    ，積欠薪資2 萬9,767 元。
  4.原告程文正自94年5 月17日起受僱於被告飛偉公司，於96年
    10月15日起轉任被告帝瑞公司，於97年5 月份原告程文正每
    月薪資為4 萬6,092 元，被告帝瑞公司自97年6 月至9 月11
    日積欠薪資15萬6,417 元。原告程文正於97年9 月12日轉任
    被告飛偉公司，被告飛偉公司積欠原告9 月12日起至同月底
    原告程文正離職之薪資2 萬9,767 元。
  5.原告施祈宏自94年8 月25日起受僱於被告飛偉公司，於96年
    12月19日轉任被告帝瑞公司，97年6 月份原告施祈宏薪資為
    每月3 萬9,260 元，被告帝瑞公司自97年7 月積欠部分薪資
    2 萬4,260 元，及同年8 月起至9 月11日止之薪資共積欠7
    萬8,927 元。原告施祈宏於97年9 月12日轉任被告飛偉公司
    ，被告飛偉公司積欠原告9 月12日起至同月底原告施祈宏離
    職之薪資2 萬5,333 元。
  6.原告胡仲豪自96年4 月30日受僱於被告飛偉公司，97年5 月
    份原告胡仲豪每月薪資為3 萬260 元，被告飛偉公司自97年
    6 月份起積欠部分薪資1 萬5,130 元，7 月、8 月薪資未付
    ，9 月積欠部分薪資2 萬2,475 元，共積欠薪資9 萬8,865
    元。
  7.原告方建嵐自95年6 月12日起受僱被告飛偉公司，96年12月
    19日轉為被告帝瑞公司員工，97年5 月份每月薪資為3 萬3,
    260 元。自97年6 月積欠部分薪資1 萬6,800 元，7 月薪資
    3 萬3,260 元，8 月薪資9,048 元。共積欠薪資5 萬9,108
    元。
  8.原告陳承瑾自96年7 月2 日起受僱於被告飛偉公司，97年5
    月份薪資為2 萬6,260 元，被告飛偉公司自97年6 月積欠3,
    130 元，7 月、8 月份薪資未付及9 月12日離職為止，積欠
    薪資6 萬7,190 元。
(二)、聲明：
  1.被告帝瑞資訊股份有限公司應給付原告張惠雅25萬4,528 元
    及自97年10月5 日起至清償日止按年息百分之五計算之利息
    。
  2.被告飛偉網路科技股份有限公司應給付原告張惠雅7 萬8,40
    0 元及自97年11月5 日起至清償日止按年息百分之五計算之
    利息。
  3.被告帝瑞資訊股份有限公司應給付原告莊瑞哲17萬6,199 元
    及自97年10月5 日起至清償日止按年息百分之五計算之利息
    。
  4.被告飛偉網路科技股份有限公司應給付原告莊瑞哲3萬3,566
    元及自97年10月5 日起至清償日止按年息百分之五計算之利
    息。
  5.被告帝瑞資訊股份有限公司應給付原告游志遠15萬6,417 元
    及自97年10月5 日起至清償日止按年息百分之五計算之利息
    。
  6.被告飛偉網路科技股份有限公司應給付原告游志遠2萬9,767
    元及自97年10月5 日起至清償日止按年息百分之五計算之利
    息。
  7.被告帝瑞資訊股份有限公司應給付原告程文正15萬6,417 元
    及自97年10月5 日起至清償日止按年息百分之五計算之利息
    。
  8.被告飛偉網路科技股份有限公司應給付原告程文正2萬9,767
    元及自97年10月5 日起至清償日止按年息百分之五計算之利
    息。
  9.被告帝瑞資訊股份有限公司應給付原告施祈宏7 萬8,927 元
    及自97年10月5 日起至清償日止按年息百分之五計算之利息
    。
 10.被告飛偉網路科技股份有限公司應給付原告施祈宏2萬5,333
    元及自97年10月5 日起至清償日止按年息百分之五計算之利
    息。
 11.被告飛偉網路科技股份有限公司應給付原告胡仲豪9萬8,865
    元及自97年10月5 日起至清償日止按年息百分之五計算之利
    息。
 12.被告帝瑞資訊股份有限公司應給付原告方建嵐5萬9,108元及
    自97年10月5日起至清償日止按年息百分之五計算之利息。
 13.被告飛偉網路科技股份有限公司應給付原告陳承瑾6萬7,190
    元及自97年10月5 日起至清償日止按年息百分之五計算之利
    息。
 14.訴訟費用由被告負擔。
 15.原告願供擔保請准宣告假執行。
四、被告等均未於言詞辯論期日到場，亦未提出準備書狀作何聲
    明或陳述。
五、經查:
(一)、被告飛偉公司於97年10月27日歇業，被告帝瑞公司於97 年9
    月13日歇業，有臺北市政府97年12月16日府勞二字第097378
    72000 號函（卷一第24頁）、99年11月30日府勞動字第0994
    1248200 號函在卷可按（卷二第48頁）。被告飛偉公司、帝
    瑞公司積欠原告薪資未付，原告等曾經聲請協調，因負責人
    未出席，協調不成立，此有中華民國勞資關係協進會處理勞
    資爭議協調會議紀錄（卷一第47頁、第48頁）附卷可憑。被
    告公司負責人賴冠龍並曾出具積欠工資墊償切結書。
  1.原告張惠雅自94年1 月13日起受僱於被告飛偉公司，於96年
    6 月1 日起，受僱於被告帝瑞公司，於97年9 月12日受僱為
    被告飛偉公司，此有勞工保險卡（卷一第26頁至第27頁）可
    參。原告於97年3 月實領薪資為每月4 萬2,782 元，有良一
    會計師事務所提供帝瑞公司、飛偉公司員工薪資表可參（卷
    二第28頁），被告帝瑞公司自97年4 月起積欠原告張惠雅薪
    資，此觀存摺明細甚明（卷一第176 頁至第180 頁）。被告
    帝瑞公司自97年4 月起至同年9 月11日積欠原告張惠雅薪資
    22萬9,597 元，計算式：42,782×（5 ＋11/30 ）＝229,59
    7 （元以下四捨五入，以下均同）。原告張惠雅於97年9 月
    12日轉任被告飛偉公司員工後，至同年10月27日歇業為止，
    被告飛偉公司積欠原告張惠雅薪資6 萬4,173 元，計算式：
    42,782 ×（19/30 ＋27/31 ）＝64,173。
  2.原告莊瑞哲自92年1 月27日起受僱於被告飛偉公司，於96年
    10月15日起受僱於被告帝瑞公司，97年9 月12日受僱於被告
    飛偉公司，此有勞工保險卡可證（卷一第36頁至第37頁）。
    97年5 月間原告每月薪資為48,873元，有良一會計師事務所
    提供帝瑞公司、飛偉公司員工薪資表可參（卷二第31頁）。
    被告帝瑞公司自97年6 月起積欠薪資，此觀存摺明細亦明（
    卷一第163 頁至第166 頁）。被告帝瑞公司自97年6 月起至
    同年9 月11日止積欠原告莊瑞哲實領薪資16萬4,539 元，計
    算式：48,873×（3 ＋11/3 0）＝164,539 。原告莊瑞哲自
    97年9 月12日擔任被告飛偉公司員工，被告飛偉公司自97年
    9 月12日起至同年9 月底積欠原告莊瑞哲離職為止之薪資3
    萬953 元，計算式：48,873 ×19/30 ＝30,953。
  3.原告游志遠自94年3 月1 日起受僱於被告飛偉公司，於96年
    10月15日起轉任被告帝瑞公司，97年9 月12日改受僱於被告
    飛偉公司，此有勞工保險卡可證（卷一第39頁至第40頁）。
    97年5 月起原告游志遠每月實領薪資為4 萬5,622 元，有良
    一會計師事務所提供帝瑞公司、飛偉公司員工薪資表可參（
    卷二第31頁）。被告帝瑞公司自97年6 月起積欠原告游志遠
    薪資，此觀存摺明細甚明（卷一第182 頁至第183 頁，自97
    年6 月起至同年9 月11日止共積欠薪資15萬3,594 元，計算
    式：45,622×（3 ＋11/3 0）＝153,594 。原告游志遠自97
    年9 月12日起至同年月底離職，被告飛偉公司積欠其薪資2
    萬8,89 4元，計算式：45,622×19/30 ＝28,894。
  4.原告程文正自94年5 月17日起受僱於被告飛偉公司，於96年
    10月15日起受僱於被告帝瑞公司，於97年9 月12日受僱飛偉
    公司，此有勞工保險卡可證（卷一第40頁至第41頁）。97年
    5 月份原告每月實領薪資為4 萬5,622 元，有良一會計師事
    務所提供帝瑞公司、飛偉公司員工薪資表可參（卷二第31頁
    ）。被告帝瑞公司自97年6 月起未給付薪資，此觀存摺明細
    甚明（卷一第185 頁至第189 頁）。被告帝瑞公司積欠97年
    6 月起至9 月11日薪資15萬3,594 元，計算式45,622×（3
    ＋11/30 ）＝153,594 。原告程文正於97年9 月12日轉任被
    告飛偉公司，被告飛偉公司積欠原告程文正9 月12日起至同
    月底離職之薪資2 萬8,894 元，計算式：45,622×19/30 ＝
    28,894 。
  5.原告施祈宏自94年8 月25日起受僱於被告飛偉公司，於96年
    12月19日轉任被告帝瑞公司，97年9 月12日受僱於被告飛偉
    公司，此有勞工保險卡可佐（卷一第42頁至第43頁）。97年
    6 月份原告施祈宏實領薪資為每月3 萬8,860 元，有良一會
    計師事務所提供帝瑞公司、飛偉公司員工薪資表可參（卷二
    第31頁）。觀諸存摺明細，被告帝瑞公司自97年6 月即未給
    付薪資，然有給付現金，被告帝瑞公司97年7 月積欠部分薪
    資2 萬4,260 元，此有張惠雅之供述可參，連同97年8 月至
    9 月11日止積欠薪資共7 萬7,369 元，計算式：24,260＋38
    ,860×（1 ＋11/30 ）＝77,369。原告施祈宏於97年9 月12
    日轉任被告飛偉公司，被告飛偉公司積欠原告施祈宏9 月12
    日起至同月底原告施祈宏離職之薪資2 萬4,611 元，計算式
    ：38, 860 ×19/30 ＝24,611。
  6.原告胡仲豪自96年4 月30日受僱於被告飛偉公司，97年5 月
    份原告胡仲豪每月實領薪資為2 萬9,950 元，有良一會計師
    事務所提供帝瑞公司、飛偉公司員工薪資表可參（卷二第32
    頁）。被告飛偉公司自97年6 月份積欠薪資1 萬4,975 元（
    29,950－14,975＝14,975），97年7 月、8 月薪資各2 萬9,
    950 元未付，此觀存摺明細甚明（卷一第167 頁至第169 頁
    ）。同年9 月部分積欠薪資2 萬2,475 元，有張惠雅供述可
    按，被告飛偉公司共積欠薪資9 萬7,350 元，計算式：
    14,975 ＋29,950 ×2 ＋22,475＝9 萬7,350 。
  7.原告方建嵐自95年6 月12日起受僱於被告飛偉公司，96年12
    月19日受僱於被告帝瑞公司，此有勞工保險卡可佐（卷一第
    45 頁 ）。97年5 月份每月實領薪資為32,920元，此見良一
    會計師事務所提供之飛偉公司、帝瑞公司員工薪資表（卷二
    第31 頁 ）甚明。被告帝瑞公司自97年6 月份未給付薪資，
    至97年8 月15日原告方建嵐離職為止，積欠6 月薪資1 萬6,
    800 元、7 月薪資3 萬2,920 元，8 月薪資9,048 元，有張
    惠雅供述及存摺存款交易明細表（卷一第192 頁至196 頁）
    可按，共積欠薪資5 萬8,768 元。計算式：16,800＋32,920
    ＋9,048 ＝58,768 。
  8.原告陳承瑾自96年7 月2 日受僱於被告飛偉公司，有勞工保
    險卡可證（卷一第46頁），97年5 月份薪資為2 萬5,990 元
    ，此見良一會計師事務所提供之飛偉公司、帝瑞公司員工薪
    資表（卷二第32頁）甚明，被告飛偉公司97年6 月薪資僅給
    付部分現金，尚積欠3,130 元，7 月至9 月12日離職為止薪
    資未付，有存摺明細（本院卷一第160 至頁第161 頁）及張
    惠雅供述可證，共積欠薪資6 萬5,506 元，計算式：3,130
    ＋25,990×（2 ＋12/30 ）＝65,506。
(二)、末按「給付有確定期限者，債務人自期限屆滿時起，負遲延
    責任；給付無確定期限者，債務人於債權人得請求給付時，
    經其催告而未為給付，自受催告時起，負遲延責任；其經債
    權人起訴而送達訴狀，或依督促程序送達支付命令，或為其
    他相類之行為者，與催告有同一之效力。」、「遲延之債務
    ，以支付金錢為標的者，債權人得請求依法定利率計算之遲
    延利息」、「應付利息之債務，其利率未經約定，亦無法律
    可據者，週年利率為百分之五。」民法第229 條第1 項、第
    2 項、第233 條第1 項及第203 條亦分別定有明文。被告飛
    偉公司、帝瑞公司於隔月五日發薪，綜上各述，原告張惠雅
    、莊瑞哲、游志遠、程文正、施祈宏、方建嵐請求被告帝瑞
    公司應給付22萬9,597 元、16萬4,539 元、15萬3,594 元、
    15萬3,594 元、7 萬7,369 元、5 萬8,768 元及均自97年10
    月5 日起至清償日止，按週年利率百分之五計算之利息，為
    有理由。原告莊瑞哲、游志遠、程文正、施祈宏、胡仲豪、
    陳承瑾請求被告飛偉公司給付3 萬953 元、2 萬8,894 元、
    2 萬8,894 元、2 萬4,611 元、9 萬7,350 元、6 萬5,506
    元及均自97年10月5 日起至清償日止，按週年利率百分之五
    計算之利息；原告張惠雅請求被告飛偉公司給付6 萬4,173
    元及自97年11月5 日起至清償日止，按週年利率百分之五計
    算之利息，均有理由，應予准許。原告等逾此範圍請求，則
    無理由，應予駁回。
六、本院命被告帝瑞公司、飛偉公司給付部分均未逾50萬元，依
    民事訴訟法第389 條第1 項第5 款依職權宣告假執行。
七、據上論結，原告之訴為一部有理由，一部無理由，依民事訴
    訟法第385 條第1 項前段、第79條、第85條第1 項、第389
    條第1 項第5 款判決如主文。
中    華    民    國   100    年    3     月    4     日
                  民事第二庭  法  官  絲鈺雲
以上正本證明與原本無異。
如對本判決上訴，應於判決送達後20日內向本院提出上訴狀；若
委任律師提起上訴者，應一併繳納上訴審裁判費，否則本院得不
命補正逕行駁回上訴。
中    華    民    國   100    年    3     月    7     日
                              書記官  林玫熹